【裁判字號】    89,易,331
【裁判日期】    890523
【裁判案由】    動產擔保交易法
【裁判全文】
臺灣花蓮地方法院刑事判決                          八十九年度易字第三三一號
    公  訴  人  臺灣花蓮地方法院檢察署檢察官
    被      告  甲○○
右列被告因違反動產擔保交易法案件，經檢察官聲請以簡易判決處刑（八十八年度偵
字第四０七二號），本院認有刑事訴訟法第四百五十一條之一第四項但書之情形，改
依通常訴訟程序審理，並判決如左：
    主  文
甲○○無罪。
    理  由
一、公訴意旨略以：被告甲○○於民國八十八年四月三十日，以動產擔保交易附條件
    買賣之方式，向福灣企業股份有限公司（以下簡稱福灣公司）購買Ｕ六七五四九
    號汽車，為動產擔保交易之債務人，約定總價金新台幣（下同）六十五萬六千二
    百六十八元，分三十六期給付，每月一期，標的物存放地點為花蓮縣瑞穗鄉瑞祥
    六十三號，在價金未付清之前，標的物所有權仍屬於出賣人所有，買受人僅得依
    約占有使用，不得任意遷移或為其他處分。乃在取得標的物後，僅付款三期，即
    拒不付款，意圖為自己不法之利益，將該標的物遷移逃匿不知去向，致出賣人追
    索無著受害，因認被告涉有動產擔保交易法第三十八條之罪嫌。
二、按犯罪事實應依証據認定之，無証據不得推定其犯罪事實；又不能証明被告犯罪
    ，應為無罪之諭知，刑事訴訟法第一百五十四條、第三百零一條第一項分別定有
    明文。訊據被告甲○○坦承以動產擔保交易附條件買賣之方式向告訴人福灣公司
    購買前開汽車，惟堅詞否認有何犯行，辯稱：並未將車自住處遷移，我在開怪手
    ，白天車開到工地，晚上車都有開回家，我有天天回家，福灣公司要來牽車時我
    在工地等語。經查，公訴人認被告涉有前揭犯行，無非係以告訴人代理人盧慧珍
    之指訴、附條件買賣合約書及設定書為證據，然查，告訴人代理人盧慧珍於偵查
    中僅稱：不知被告現在住處，車子去向不明等語，而其於本院調查時則稱：公司
    業務代表都白天去查看車輛，一般都要去查二次，本件業務回報說前去都沒有遇
    到被告與他的家人，有可能是時間上錯過了等語，是以依告訴人代理人所言，告
    訴人僅於白天前往被告住處查看車輛是否仍在被告住所，並不確定被告係長期未
    居住於其住處或晚上未回到家中，而汽車移動性高，使用汽車時必需將車駛離住
    處，本即難要求車輛停放於固定處所不移動，況且告訴人公司職員前去查看的時
    間，為一般大多數人工作上班之時間，上班時使用車輛而未將車留在住處，實屬
    正常之使用行為，難認被告係故意損害出賣人利益之遷移行為，而買賣合約書及
    設定書亦不足以認為被告有何遷移之犯行，此外，復查無其他積極事證足認被告
    有何公訴人所指之犯行，應認被告犯罪不能證明，揆諸首揭說明，即應為被告無
    罪之諭知。
據上論斷，應依刑事訴訟法第四百五十二條、第三百零一條第一項前段，判決如主文
。
中      華      民      國      八十九     年     五    月     二十三   日
                                臺灣花蓮地方法院刑事庭
                                    法  官  林  碧  玲
右正本證明與原本無異。
如對本判決不服，應於送達後十日內，向本院提出上訴狀。（應抄附繕本）告訴人或
被害人如對於本判決不服者，應具備理由請求檢察官上訴，其上訴期間之計算係以檢
察官收受判決正本之日期為準。
                                    法院書記官
中      華      民      國       八十九     年     五    月 二十四 日


司法院資訊處製作；財團法人民間司法改革基金會備份。
